【裁判字號】    95,聲,394
【裁判日期】    950222
【裁判案由】    聲請停止羈押
【裁判全文】
臺灣板橋地方法院刑事裁定               95年度聲字第394號
公  訴  人    臺灣板橋地方法院檢察署檢察官
被      告    甲○○
聲請人即被告
之選任辯護人  林宇文律師
上列被告因毒品危害防制條例案件，聲請人聲請具保停止羈押，
本院裁定如下：
    主  文
聲請駁回。
    理  由
一、聲請意旨略以：公訴人係以如起訴書所載證據清單編號六、
    十一為被告甲○○與被告林學文、陳俊廷、王定華共同涉犯
    毒品危害防制條例第四條第一項之販賣第一級毒品海洛因罪
    ，然上開證據清單編號六，僅足證明被告林學文將被告甲○
    ○將一同北上之事告知被告陳俊廷，證據清單編號十一則僅
    能證明被告林學文指示被告陳俊廷前往敦煌大廈搭載被告甲
    ○○一同北上而已，由公訴人以上之證據，實無從證明被告
    甲○○與被告陳俊廷、王定華、林學文如何形成共同犯意及
    行為如何分擔，遽將被告甲○○以販賣第一級毒品罪提起公
    訴，不無率斷。被告甲○○既經起訴，理論上自應認為公訴
    人已詳為調查證據，而無串證之疑慮，且被告甲○○與其他
    同案被告均已在警、偵訊中落供，並無相互勾串之可能，加
    諸公訴人並未援用其他同案被告之證詞作為支持起訴被告甲
    ○○之依據，更見被告甲○○與其他同案被告之供述係不相
    干，自無串證之疑慮，而同案被告林學文業遭通緝，且逃亡
    大陸根本不在國內，焉有與被告勾串之可能，另被告設有固
    定之住居所，亦能隨傳隨到，而無逃亡之虞，雖被告甲○○
    所犯係最輕本刑五年以上有期徒刑之重罪，但依公訴人所提
    之證據，被告甲○○所涉之犯罪嫌疑是否重大，實有疑慮，
    是否有羈押之必要性，不無斟酌之虞；況被告甲○○已年逾
    六十一歲，日漸年老力衰，罹有心臟病、高血壓等慢性惡疾
    ，必須定時服藥，且自偵查以來迄今已將近三個月，家人無
    從知悉其訊息及身體狀況，對之思念之情只有日增，實堪憐
    憫，為此請求具保停止羈押或解除禁見等語。
二、經查：被告甲○○、陳俊廷、王定華於九十四年九月九日一
    起北上臺北縣蘆洲市○○路三八巷十九弄十七至二三號「我
    想家社區」門口，由被告王定華下車拿取裝有海洛因之包裹
    ，而為警方、調查人員當場查獲等情，為被告甲○○所不爭
    執，核與被告陳俊廷、王定華所述情節相符，並有當場扣得
    之海洛因二塊、包裝用紙箱一只、夾藏毒品用保麗龍及紙箱
    內填充物一份、夾藏毒品用造型檯燈一只及快遞收執聯一份
    等物可資佐證，且前開海洛因二塊經送請法務部調查局鑑驗
    後，認含有海洛因成分（合計淨重六七八點五七公克、純質
    淨重四六四點六二公克），亦有該局鑑定通知書一紙附卷可
    稽，足認被告甲○○有犯意聯絡及行為分擔之罪嫌重大，而
    涉犯毒品危害防制條例第四條第一項之販賣第一級毒品罪，
    且該罪係最輕本刑五年以上有期徒刑之罪，又被告林學文係
    被告甲○○之子，目前尚未到案，本院乃於九十四年十一月
    九日，依刑事訴訟法第一百零一條第一項第二款、第三款之
    規定，予以羈押在案，並於九十五年二月九日延長羈押一次
    等情，業據調取本院九十四年度重訴字第六五號核閱屬實。
    至聲請人所提出之本件聲請理由，業據其執以提出本院九十
    四年度聲字第二八六一號具保停止羈押事件，而該案亦經本
    院駁回在案，亦有該刑事裁定書一件在卷可稽，茲因上項所
    涉犯為最輕本刑五年以上有期徒刑之罪之情事依然存在，不
    能因具保而消滅，聲請人猶執同一理由，再向本院提出聲請
    ，實難准許，再者，聲請人所提出聲請之理由，並無刑事訴
    訟法第一百十四條所規定如經具保聲請停止羈押不得駁回之
    情事，是聲請人之聲請尚無理由。至聲請人聲請解除禁止接
    見一節，因本院業已解除被告甲○○禁止接見、通信，是聲
    請人此部分聲請，亦無理由。綜上所述，本件聲請應予駁回
    。
三、依刑事訴訟法第二百二十條，裁定如主文。
中    華    民    國    95    年    2     月    22    日
                  刑事第五庭    審判長法  官  陳坤地
                                      法  官  許映鈞
                                      法  官  李麗珠
以上正本證明與原本無異
如不服本裁定應於送達後5日內向本院提出抗告狀
                                書記官  王麗雯
中    華    民    國    95    年    2     月    22    日


司法院資訊處製作；財團法人民間司法改革基金會備份。
